【裁判字號】    89,易,2829
【裁判日期】    891229
【裁判案由】    竊盜
【裁判全文】
臺灣臺北地方法院刑事判決                        八十九年度易字第二八二九號
    公  訴  人  臺灣臺北地方法院檢察署檢察官
    被      告  甲○○
    選任辯護人  侯俊安
右列被告因竊盜案件，經檢察官聲請簡易判決處刑（八十九年度偵字第一九七三九號
），經本院受理後（受理案號：八十九年度簡字第一二八二號），認不宜以簡易判決
處刑而移由本院普通庭審理，本院判決如左：
    主  文
甲○○竊盜，處拘役伍拾日。
    事  實
一、甲○○意圖為自己不法之所有，於民國八十九年八月二十五日十五時三十分許，
    在台北市○○街四十號地下室乙○○經營之服飾店內，趁乙○○不在之際，徒手
    竊取收銀機中之新台幣（下同）三千八百元，得手後旋為乙○○發現報警查獲。
二、案經臺北市政府警察局文山第二分局移送臺灣臺北地方法院檢察署檢察官偵查起
    訴。
    理  由
一、訊據被告甲○○固坦承於右揭時地，著手竊取乙○○收銀機現金之事實，惟辯稱
    ：伊雖著手於竊盜，然尚未得手即遭乙○○發現，且伊前於八十九年三月十六日
    上午十時許，在台北縣新店市○○路耕莘醫院二樓辦公室，竊取邱妃幸所有放置
    於抽屜內之皮包一只之犯行，業經本院於八十九年九月五日以八十九年度簡字第
    七五七號判決科罰金五千元確定，本件與上開案件有連續犯裁判上一罪關係，自
    應為免訴之判決云云。經查：右揭犯罪事實除經被告於警訊中自白不諱外，核與
    被害人乙○○指述發現時被告左手上拿著三千八百元，右手仍在收銀機內拿錢等
    情節悉相符合，復有贓物認領保管單一紙附卷可按，被告既已竊得財物並將之置
    於己力支配之下，縱令繼續搜刮財物之際經被害人發覺，亦不影響其竊盜既遂之
    認定。次查，刑事訴訟法第三百零二條第一款規定，案件曾經判決確定者，應諭
    知免訴之判決，此於實質上一罪或裁判上一罪之案件，其一部事實已經判決確定
    者，對於構成一罪之其他部分，固亦應予以適用，惟刑法上連續犯之所謂基於概
    括犯意，必須其多次犯罪行為，自始均在一個預定犯罪計劃以內，而出於主觀上
    始終同一犯意之進行，始為相當，若中途另有新犯意發生，縱所犯為同一罪名，
    究非連續其初犯之意思，即不能成立連續犯，自應併合處罰，最高法院八十五年
    度台非字第八二號判決可資參照。本件被告雖前於八十九年三月十六日間因犯竊
    盜案，經本院於八十九年九月五日判決確定，然被告供述前案係恰巧經過耕莘醫
    院辦公室見無人在內，抽屜又半開，才入內行竊，而本件係因當天下雨所以至乙
    ○○經營之服飾店買雨衣，到了店裡等了十幾分鐘老闆還沒出現，才臨時起意竊
    取收銀機內金錢（見八十九年度偵字第一七一七九號卷第十四頁、本院八十九年
    十二月二十七日審理筆錄），顯見被告本次竊盜犯行係適逢被害人不在場臨時起
    意而為，主觀上並非基於與前案相同之概括犯意，尚難成立連續犯，其前開置辯
    顯係卸責之詞，不足採信。又被告雖陳稱罹有憂鬱症云云，並提出醫院診斷證明
    以實其說，然參諸被告案發後於警訊及偵審中，均能就其行為內容及時間、地點
    為明確之供述，其行為時對於外界事物之判斷能力，並未較普通人之平均程度顯
    然有所減退，而未達心神喪失或精神耗弱程度，是所辯行為時已達心神喪失或精
    神耗弱狀態云云，尚無可採。本件事證明確，被告竊盜犯行堪以認定。
二、核被告所為，係犯刑法第三百二十條第一項之竊盜罪，爰審酌被告於八十五年間
    因犯竊盜案，經本院判處罰金伍千元，緩刑二年；於八十八年犯連續竊盜案，經
    本院判處有期徒刑四月，緩刑二年；於八十九年犯竊盜案，經本院判處罰金五千
    元，其多次竊盜犯行經判決確定後，仍不知悔改，屢犯竊盜罪，顯見本院以緩刑
    給予被告自新之機會，或以罰金刑救濟自由刑之流弊等，均不足以使被告警惕達
    到法律制裁之目的，況被告前竊盜案被查獲之時間為八十九年三月十六日，竟於
    前案尚未判決之同年八月二十五日再犯本件竊盜案，期以連續犯之辯稱達到脫罪
    之目的，惡性可謂重大等一切情狀，量處如主文所示之刑，以示懲儆。
據上論斷，應依刑事訴訟法第四百五十二條、第二百九十九條第一項前段，刑法第三
百二十條第一項，罰金罰鍰提高標準條例第一條前段，判決如主文。
本案經檢察官曾益盛到庭執行職務
中    華    民    國      八十九      年    十二      月      二十九    日
                                      臺灣臺北地方法院刑事第六庭
                                          法  官  蔡  如  琪
右正本證明與原本無異
如不服本判決，應於判決送達後十日內，向本院提出上訴狀。
                                          書記官  黃  鈴  容
中    華    民    國      九  十      年      一      月      二        日
附錄法條：
中華民國刑法第三百二十條
 (普通竊盜罪、竊佔罪)
意圖為自己或第三人不法之所有，而竊取他人之動產者，為竊盜罪，處五
年以下有期徒刑、拘役或五百元以下罰金。
意圖為自己或第三人不法之利益，而竊佔他人之不動產者，依前項之規定
處斷。
前二項之未遂犯罰之。


司法院資訊處製作；財團法人民間司法改革基金會備份。
